# 无形资产摊销

提问人：进击de巨人 时间：2020-05-03 22:34:35
请问陈老师，为什么使用寿命不确定的无形资产，税法规定也要摊销呢？有什么内在逻辑呢？@chenyiwei

回答人：chenyiwei
税法的逻辑不同于会计准则，更多地是从交易的法律形式，以及保证企业有足够现金用于纳税等角度考虑的。你说的使用寿命不确定的无形资产在税法上的摊销问题，实务中更多地是会由于这部分摊销费用并未列入会计账簿，而在税法上也同样不予承认。税法只是规定了无形资产摊销的最短年限，但企业不能为了税前扣除之目的而任意确定一个无形资产的税前摊销年限。